【裁判字號】    95,訴,1139
【裁判日期】    970430
【裁判案由】    違反毒品危害防制條例
【裁判全文】
臺灣屏東地方法院刑事判決              95年度訴字第1139號
公  訴  人  臺灣屏東地方法院檢察署檢察官
被      告  丁○○
                    （
選任辯護人  丙○○律師
被      告  甲○○
選任辯護人  乙○○律師
上列被告等因違反毒品危害防制條例案件，經檢察官提起公訴（
95年度偵字第5509號），本院判決如下：
    主  文
丁○○共同連續販賣第二級毒品，累犯，處有期徒刑玖年陸月；
扣案之第二級毒品甲基安非他命參包（毛重參拾陸公克）沒收銷
燬之；扣案之0000000000號、0000000000號行動電話貳支（含Ｓ
ＩＭ卡貳張）沒收；未扣案之0000000000號行動電話壹支（含Ｓ
ＩＭ卡壹張）沒收，如全部或一部不能沒收時，追徵其價額或以
其財產抵償之；未扣案之販賣第二級毒品所得財物新臺幣拾貳萬
肆仟元沒收，如全部或一部不能沒收時，以其財產抵償之。又共
同犯如附表二編號一至六所示之販賣第二級毒品罪，累犯，各處
如附表編號一至六所示之刑。應執行有期徒刑拾伍年；扣案之第
二級毒品甲基安非他命參包（毛重參拾陸公克）沒收銷燬之；扣
案之0000000000號、0000000000號行動電話貳支（含ＳＩＭ卡貳
張）及販賣第二級毒品所得財物新臺幣玖仟元沒收；未扣案之00
00000000號行動電話壹支（含ＳＩＭ卡壹張）沒收，如全部或一
部不能沒收時，追徵其價額或以其財產低償之；未扣案之販賣第
二級毒品所得財物新臺幣拾貳萬玖仟元沒收，如全部或一部不能
沒收時，以其財產抵償之。
甲○○共同連續販賣第二級毒品，處有期徒刑柒年陸月；扣案之
第二級毒品甲基安非他命參包（毛重參拾陸公克）沒收銷燬之；
扣案之0000000000號、0000000000號行動電話貳支（含ＳＩＭ卡
貳張）沒收；未扣案之0000000000行動電話壹支（含ＳＩＭ卡壹
張）沒收，如全部或一部不能沒收時，追徵其價額或以其財產抵
償之；未扣案之販賣第二級毒品所得財物新臺幣拾貳萬肆仟元沒
收，如全部或一部不能沒收時，以其財產抵償之。又共同犯如附
表二編號一至六所示之販賣第二級毒品罪，各處如附表編號一至
六所示之刑。應執行有期徒刑玖年；扣案之第二級毒品甲基安非
他命參包（毛重參拾陸公克）沒收銷燬之；扣案之0000000000號
、0000000000號行動電話貳支（含ＳＩＭ卡貳張）及販賣第二級
毒品所得財物新臺幣玖仟元沒收；未扣案之0000000000號行動電
話壹支（含ＳＩＭ卡壹張）沒收，如全部或一部不能沒收時，追
徵其價額或以其財產抵償之；未扣案之販賣第二級毒品所得財物
新臺幣拾貳萬玖仟元沒收，如全部或一部不能沒收時，以其財產
抵償之。
    事  實
一、丁○○、甲○○夫妻2 人（其中丁○○曾於民國90年間，因
    恐嚇及傷害案件，為法院判處應執行有期徒刑6 月確定，並
    於90年12月13日易科罰金執行完畢）為圖營利，竟基於販賣
    第二級毒品之概括犯意聯絡，於95年3 月間某日、5 月初某
    日及6 月初某日，連續3 次，由丁○○向年籍不詳、綽號「
    黑裕仔」之成年男子，在屏東縣新園鄉○○路333 巷13號丁○○夫妻住處附近，以每次新台幣（下同）65,000至70,000
    元不等之價格，販入1 台（約38公克）之第二級毒品甲基安
    非他命予以分裝，再以其2 人所有，門號分別為0000000000
    （甲○○）、0000000000（丁○○）、0000000000（丁○○
    ）號之行動電話作為洽談販毒細節之聯絡工具，而於附表1
    所示之時間及地點，以每包500 元至3,000 元不等之價格，
    分別販售予如附表所示之戊○○、壬○○、辛○○、己○○
    及庚○○等人多次而獲利。其等每賣出1 包1,000 元之毒品
    ，即可獲利約300 元。95年7 月1 日刑法修正施行後，彼夫
    妻2 人又基於共同之犯意聯絡，於95年8 月18日，向綽號「
    黑裕仔」之成年男子，在丁○○之上開住處附近，以70,000
    元之價格，購入第二級毒品甲基安非他命1 台予以分裝，並
    另自96年7 月19日起至96年9 月4 日為止，於附表2 所示時
    間、地點，以每包1,000 元至5,000 元不等之價格，販售第
    二級毒品甲基安非他命予戊○○、壬○○、己○○及庚○○
    等4 人。嗣為警循線於95年9 月7 日13時許，在屏東縣新園
    鄉○○村○○路333 巷13號搜索而查獲，並扣得丁○○持有
    之甲基安非他命3 包（合計毛重約36.2公克）、0000000000
    號、0000000000號行動電話2 支及最後3 次販賣甲基安非他
    命毒品所得現金9,000 元。
二、案經屏東縣警察局移送臺灣屏東地方法院檢察署檢察官偵查
    起訴。
    理  由
壹、證據能力部分：
一、按被告以外之人（包括證人、鑑定人、告訴人、被害人及共
    同被告等）於審判外之陳述雖不符刑事訴訟法第159 條之1
    至之4 等4 條之規定，惟經當事人於審判程序同意作為證據
    ，法院審酌該言詞陳述或書面陳述作成時之情況，認為適當
    者，亦得為證據；又當事人、代理人或辯護人於法院調查證
    據時，知有刑事訴訟法第159 條第1 項不得為證據之情形，
    而未於言詞辯論終結前聲明異議者，視為有前項之同意，刑
    事訴訟法第159 條之5 定有明文。該規定之立法意旨在於傳
    聞證據未經當事人之反對詰問予以核實前，原則上應予排除
    。惟若當事人已放棄反對詰問權，並於審判程序中表明同意
    該等傳聞證據可作為證據；或於言詞辯論終結前未聲明異議
    ，則基於尊重當事人對傳聞證據之處分權，及證據資料愈豐
    富，愈有助於真實發見之理念，及強化言詞辯論主義，使訴
    訟程序得以順暢進行，上開傳聞證據亦均具有證據能力。本
    件檢察官提出之證據資料及其他卷內全部筆錄資料，業經當
    事人及辯護人於本院審理程序明示同意作為證據，法院審酌
    上開卷內筆錄作成時，均無不當取供之情形，認為以之作為
    本案之證據應屬適當，其他證據資料之取得亦無不法之情形
    ，認為以之作為本案之證據亦屬適當，是以本案卷內之筆錄
    資料，自均具有證據能力。
二、本件卷附通訊監察譯文，為屏東縣警察局屏東分局依據臺灣
    屏東地方法院檢察署核發之通信監察書，對被告持有之0000
    000000號行動電話執行監察製作而來，茲有通信監察書影本
    1 分附卷可考，故其監聽內容取得並無不法，而監察譯文又
    係根據監聽錄音抄錄翻譯而來，為派生證據，屬文書證據之
    一種（最高法院96年度台上字第1869號判決參照）。因被告
    及訴訟關係人對該監聽錄音之譯文真實性並不爭執，本院於
    審判期日就此亦已踐行提示通訊監察譯文供當事人辨認或告
    以要旨，使其表示意見等程序並為辯論，故亦有證據能力。
貳、實體部分：
一、販賣毒品予戊○○部分：
    此部分事實業據被告2 人於警詢、偵查及本院審理中坦承不
    諱，互核情節相符，且核與證人戊○○於警詢、偵查及本院
    審理中證述之情形大致相符（本院卷(一)第230 頁至第235 頁
    筆錄、95年偵字第5509號卷第30頁至第32頁、第37頁至第38
    頁參照。因人之記憶不能如電腦般精確，而被告販賣毒品次
    數甚多，對販賣次數及金額之陳述，衡情會有誤差之處，本
    院為被告利益，經比較被告及證人兩方面陳述後，採較少次
    數及較低金額之相符部分，認定被告之犯罪事實），並有電
    話監聽譯文1 分附卷可查（警詢卷第40頁、第51頁、第62頁
    ）及丁○○持有之甲基安非他命3 包（合計毛重約36.2公克
    ）、0000000000號及0000000000號行動電話2 支及販賣毒品
    所得現金9,000 元扣案供憑。本部分事證明確，被告2 人犯
    行堪以認定。
二、販賣毒品予壬○○之部分：
    此部分事實業據被告2 人於警詢、偵查及本院審理中坦承不
    諱，互相情節相符，且核與證人壬○○於警詢中證述之情節
    大致相符（95年偵字第5509號卷第48頁至第51頁），並有電
    話監聽譯文1 分附卷可查（警詢卷第36頁、第41頁、第60頁
    、第61頁）及丁○○持有之甲基安非他命3 包（合計毛重約
    36.2公克）、0000000000號、0000000000號行動電話2 支及
    販賣毒品所得現金9,000 元扣案供憑。本部分事證明確，被
    告犯行堪以認定。
三、販賣毒品予辛○○之部分：
    此部分事實業據被告2 人於警詢、偵查及本院審理中坦承不
    諱，互核情節相符，且核與證人辛○○於警詢中證述之情節
    大致相符（95年偵字第5509號卷第45頁至第47頁參照），並
    有電話監聽譯文1 分附卷可查（警詢卷第62頁）及丁○○持
    有之甲基安非他命3 包、0000000000號及0000000000號行動
    電話2 支及販賣毒品所得之現金9,000 元扣案供憑。證人辛○○雖於本院審理中翻異前詞，改稱其未曾向被告2 人購買
    甲基安非他命毒品，僅曾向被告丁○○買檳榔白灰云云（本
    院卷(一)第150 頁背面）。惟查，此部分事業據被告2 人坦認
    無訛，且核對卷附電話監聽譯文，證人於96年3 月31日17時
    31分，確實曾經撥打電話予被告丁○○索取某件不詳物品（
    警詢卷第62頁），證人於警詢中亦曾向警方表明，其當時確
    係向被告購買甲基安非他命無誤。因販賣毒品刑責非輕，證
    人與被告並無怨仇，證人復表示警方並未對其施以刑求恐嚇
    ，故衡情證人不可能於警詢時無端設詞誣陷被告。更何況，
    本件乃係被告丁○○先行自白後，警方才約談證人辛○○詢
    問相關案情，而被告之自白與證人陳述之內容，除金額及次
    數有些許出入外，其餘情節均屬一致（本院為被告利益，僅
    就兩者陳述相符部分，採較少次數及較低金額，認定犯罪事
    實），因證人該次陳述對被告仍屬不利，故顯然不可能係事
    先與被告串供所致，兩人間應確有甲基安非他命毒品之交易
    無誤，僅彼此之記憶有所誤差而已。因此，被告於本院審理
    時所言，應係事後迴護被告之詞，不可採信，其於警詢中所
    為陳述則較為可採。本部分事證因認已臻明確，被告犯行堪
    以認定。
四、販賣毒品予己○○之部分：
    此部分事實業據被告2 人於警詢、偵查及本院審理中坦承不
    諱，核與證人己○○、癸○○2 人於本院審理中證述之情節
    大致相符（本院卷(一)第393 頁、本院卷(二)第37頁至第39頁參
    照，本院為被告利益，僅就被告與證人兩者陳述相符部分，
    採較少次數及較低金額，從寬認定被告之犯罪事實），並有
    電話監聽譯文1 分附卷可查（警詢卷第34頁、第54頁）及丁○○持有之甲基安非他命3 包（合計毛重約36.2公克）、00
    00000000號及0000000000號行動電話2 支及販賣毒品所得現
    金9,000 元扣案供憑。
五、販賣毒品予庚○○之部分：
    此部分事實業據被告2 人於警詢、偵查及本院審理中坦承不
    諱，核與證人庚○○於本院審理中證述之情節大致相符（本
    院卷(一)第304 頁至第306 頁參照），並有電話監聽譯文1 分
    附卷可查（警詢卷第39頁、第52頁）及丁○○持有之甲基安
    非他命3 包（合計毛重約36.2公克）、0000000000號及0000
    000000號之行動電話2 支及販賣毒品所得現金9,000 元扣案
    供憑。本部分事實明確，被告犯行堪以認定。
六、按行為後法律有變更者，適用行為時之法律。但行為後之法
    律有利於行為人者，適用最有利於行為人之法律，刑法第2
    條第1 項定有明文。查被告2 人於95年6 月30日前之販毒行
    為後，刑法業已修正，並由總統以華總一義字第0940001490
    1 號令公布自95年7 月1 日施行。因修正後之刑法第2 條第
    1 項規定，係規範行為後法律變更所生新舊法律比較適用之
    準據法，於刑法修正施行後，應適用修正後刑法第2 條第1
    項之規定為「從舊從輕」之比較。而於比較時，則應併就罪
    刑有關之共犯、未遂犯、想像競合犯、牽連犯、連續犯、結
    合犯，以及累犯加重、自首減輕暨其他法定加減原因（如身
    分加減）與加減比例等一切情形，本於統一性及整體性原則
    ，綜其全部罪刑之結果而為比較（最高法院95年5 月23日刑
    事庭第8 次會議決議參照）。本件所涉法律之變更部分, 計
    有下列數項：
    (一)毒品危害防制條例第4 條第2 項之法定刑別為「製造、運
      輸、販賣第二級毒品者, 處無期徒刑或7 年以上有期徒刑
      ，得併科新臺幣700 萬元以下罰金」，上開規定雖未於條
      文內明定罰金刑之下限，然依刑法第11條、修正前刑法第
      33條第5 款、修正前罰金罰鍰提高標準條例第1 條及現行
      法規所定貨幣單位折算新臺幣條例第2 條等規定可知，其
      罰金刑下限應為銀元1 元（即新臺幣30元）。惟修正後之
      刑法第33條第5 款則規定：「罰金：新臺幣1,000 元以上
      ，以百元計算之」。依此修正後之規定，毒品危害防制條
      例第4 第2 項之法定刑下限已經提高，新舊法比較結果，
      以修正前之舊法對被告較為有利。
    (二)刑法第56條連續犯之規定：
      按刑法第56條有關連續犯之規定，業於修正後刪除。此項
      刪除雖非犯罪構成要件之變更，但足以影響行為人應受刑
      罰之法律效果。蓋被告連續數行為而犯同一罪名者，依修
      正前之規定，以一罪論，僅加重其刑至二分之一，惟依修
      正後之規定，需分論併罰，故仍屬法律有變更，且依此比
      較結果, 顯以適用舊法對被告較為有利。
    (三)刑法修正前後，宣告多數有期徒刑者，均為於各刑中之最
      長期以上，各刑合併之刑期以下，定其刑期。惟修正前係
      規定合併刑期不得逾20年，修正後則延長至30年，修正後
      之規定並未有利於被告，依刑法第2 條第1 項前段規定，
      仍應適用行為時即修正前之規定定其應執行之刑。
    (四)經綜合比較新舊刑法之規定後可知，修正後之刑法規定並
      未有利於被告，依刑法第2 條第1 項前段規定，仍應適用
      被告行為時之刑法規定處斷，合先敘明。
七、核被告丁○○、甲○○2 人於95年6 月30日前販賣甲基安非
    他命之行為（即附表1 部分），係犯修正前毒品危害防制條
    例第4 條第2 項之販賣第二級毒品罪。95年7 月1 日後販賣
    甲基安非他命之行為（即附表2 部分），則係犯修正後毒品
    危害防制條例第4 條第2 項之販賣第二級毒品罪。被告2 人
    於95年6 月30日前先後多次販賣第二級毒品之行為，時間緊
    接，構成要件相同，為刑法修正前所謂連續犯，應依修正前
    刑法第56條之規定以一罪論，除所犯法定本刑為無期徒刑之
    部分不予加重外，有期徒刑部分依法加重其刑。95年7 月1
    日後所犯如附表2 所示之販賣第二級毒品罪，因犯意各別，
    販賣對象不同，於時間、地點上又無密接情形，且刑法已廢
    除連續犯之規定，故應回復其數罪原貌，予以分論併罰。被
    告2 人間就前揭犯行有犯意聯絡及行為分擔，均為共同正犯
    。又被告丁○○前有如事實欄所示之科刑及執行情形，有台
    灣高等法院被告前案紀錄表附卷足憑，其於刑之執行完畢後
    5 年內，故意再犯本件有期徒刑之數罪，均為累犯，除所犯
    法定本刑為無期徒刑之部分不予加重外，有期徒刑部分均應
    依法加重其刑。爰審酌被告2 人之教育程度分別為國小及國
    中畢業，智識程度不高，彼等為貪圖金錢利益，竟罔顧甲基
    安非他命毒品對人體身心之危害，多次販賣第二級毒品予他
    人，前後販賣多達數十人次，販賣毒品總重達百餘公克，不
    法所得至少為138,000 元，危害社會治安情節非輕，其中被
    告丁○○為本案首謀及主要販賣者，被告甲○○則基於夫妻
    關係，配合被告，為被告接聽電話、交付毒品及收取對價，
    行為惡性較被告丁○○為輕，被告2 人除於本院審理中曾為
    卸免刑責而一度翻供否認犯行外，其於警詢、偵查及本院言
    詞辯論終結時均坦承犯行，態度尚稱良好等一切情狀，分別
    量處如主文所示之刑，並就各自所處之刑，合併定其應執行
    之刑，以資懲儆。末查，分屬被告2 人所有、用以聯絡販毒
    事宜所使用之0000000000（已扣案）、0000000000（已扣案
    ）及0000000000（未扣案）行動電話3 支（均含ＳＩＭ卡）
    及販賣毒品所得財物共計138,000 元（其中9,000 元已扣案
    ，另129,000 元未扣案）均應依毒品危害防制條例第19條第
    1 項規定沒收（該扣案之9,000 元應認係查獲前最近3 次被
    告販毒所獲得之不法財物）。未扣案之門號0000000000行動
    電話1 支及未扣案之販毒所得財物129,000 元，如全部或一
    部不能沒收時，其販毒所得財物部分，應以其財產抵償之；
    其等使用之行動電話1 支, 則應追徵其價額，或以其財產抵
    償之。扣案毒品3 包，經屏東縣警察局屏東分局以台灣尖端
    先進生技醫藥公司製造之毒品檢驗試劑初步檢驗結果均呈安
    非他命陽性反應，毛重36公克（卷附初步檢驗報告表參照，
    警詢卷第70頁），故為本件查獲且由被告丁○○持有之毒品
    ，其包裝袋衡情已沾黏該毒品成分，難以析離，故應將其整
    體視為查獲毒品，併依毒品危害防制條例第18條第1 項規定
    沒收銷燬之。
據上論斷，應依刑事訴訟法第299 條第1 項前段，修正前毒品危
害防制條例第4 條第2 項，毒品危害防制條例第4 條第2 項、第
18條第1 項前段、第19條第1 項，刑法第11條、第2 條第1 項前
段、第28條、第47條第1 項，修正前刑法第56條、第51條第5 款
，判決如主文。
中    華    民    國    97    年     4     月    30   日
                  刑事第四庭    審判長法  官  莊鎮遠
                                      法  官  蔡嘉裕
                                      法  官  王以齊
以上正本證明與原本無異。
如不服本判決應於收受本判決送達後十日內向本院提出上訴書狀
,其 未敘述上訴理由者, 並得於提起上訴後十日內向本院補提理
由書狀（均須按他造當事人之人數附繕本）「切勿逕送上級法院
」
                                書記官  蔡進吉
中    華    民    國    97    年     4     月    30   日
附錄本判決論罪科刑法條：
毒品危害防制條例第4條第2項
製造、運輸、販賣第二級毒品者, 處無期徒刑或7 年以上有期徒
刑，得併科新臺幣7 百萬元以下罰金。
附表1（連續犯部份）：
┌─┬───┬──┬──────┬────┬─────┬────────┐
│編│姓  名│販賣│販賣時間    │販賣地點│販賣金額  │聯絡方式        │
│號│      │次數│            │        │（數量）  │                │
│  │      │    │            │        │          │                │
├─┼───┼──┼──────┼────┼─────┼────────┤
│1 │戊○○│7 次│95年4 月間某│屏東縣新│每次1,000 │由戊○○以096076│
│  │（綽號│    │日起至95年6 │園鄉鹽洲│元        │0118號行動電話撥│
│  │日仔或│    │月30日止    │路333 巷│          │打被告0000000000│
│  │明日）│    │            │13號    │          │號行動電話洽購。│
├─┼───┼──┼──────┼────┼─────┼────────┤
│2 │壬○○│平均│95年3 月間某│同上    │其中1 次為│由壬○○以095581│
│  │（綽號│1 天│日起至95年6 │        │2,000 元，│2146號行動電話撥│
│  │阿草）│買1 │月30日止。  │        │其餘皆為  │打被告0000000000│
│  │      │次  │（約105天） │        │1,000 元。│號行動電話洽購。│
├─┼───┼──┼──────┼────┼─────┼────────┤
│3 │辛○○│1 次│95年3 月間某│屏東縣東│500 元    │由辛○○以行動電│
│  │（綽號│    │日          │港鎮鹽埔│          │話0000000000號撥│
│  │發仔）│    │            │某大水溝│          │打被告0000000000│
│  │      │    │            │旁。    │          │號行動電話洽購。│
├─┼───┼──┼──────┼────┼─────┼────────┤
│4 │己○○│1 次│95年4 月間某│屏東縣東│3,000元   │由己○○以行動電│
│  │      │    │日起至95年6 │港鎮大潭│          │話0000000000號或│
│  │      │    │月30日間某日│路某處  │          │0000000000號撥打│
│  │      │    │            │        │          │被告0000000000號│
│  │      │    │            │        │          │行動電話洽購    │
├─┼───┼──┼──────┼────┼─────┼────────┤
│5 │庚○○│10次│95年3 月間某│屏東縣東│9次500 元 │由庚○○以092073│
│  │（綽號│    │日起至95年9 │港鎮大潭│1次3,000元│8488號行動電話撥│
│  │兔仔）│    │月3 日止    │路某處  │          │打被告0000000000│
│  │      │    │            │        │          │號行動電話洽購。│
└─┴───┴──┴──────┴────┴─────┴────────┘
 附表2（數罪部份）：
┌─┬───┬────┬────┬────┬──────┬─────────────┐
│編│姓名  │  時間  │販賣地點│販賣金額│聯絡方式    │ 宣    告    刑           │
│號│      │        │        │數量）  │            │                          │
├─┼───┼────┼────┼────┼──────┼─────────────┤
│1 │戊○○│95年7 月│        │        │由戊○○以行│丁○○、甲○○均處有期徒刑│
│  │      │20日22時│        │1,000 元│動電話096076│7 年2 月。未扣案之販毒所得│
│  │      │許      │        │        │0118號撥打被│1,000 元沒收，如全部或一部│
│  │      │        │屏東縣新│        │告之00000000│不能沒收時，以其財產抵償之│
├─┼───┼────┤園鄉鹽埔├────┤25號行動電話├─────────────┤
│2 │戊○○│95年9 月│村鹽洲路│1,000 元│洽購。      │丁○○、甲○○均處有期徒刑│
│  │      │4 日21時│333巷13 │        │            │7 年2 月。扣案之販毒所得  │
│  │      │許      │號      │        │            │1,000元沒收。             │
├─┼───┼────┤        ├────┼──────┼─────────────┤
│3 │壬○○│95年7 月│        │1,000 元│由壬○○以行│丁○○、甲○○均處有期徒刑│
│  │（綽號│21日9 時│        │        │動電話098121│7 年2 月。未扣案之販毒所得│
│  │阿草）│36分許。│        │        │46號撥打被告│1,000 元沒收，如全部或一部│
│  │      │        │        │        │0000000000號│不能沒收時，以其財產抵償之│
│  │      │        │        │        │行動電話洽購│                          │
├─┼───┼────┼────┼────┼──────┼─────────────┤
│4 │己○○│95年9 月│        │5,000元 │由己○○以09│丁○○、甲○○均處有期徒刑│
│  │      │1 日16時│        │        │00000000號或│7 年2 月。扣案之販毒所得  │
│  │      │51分許  │        │        │0000000000號│5,000 元沒收。            │
│  │      │        │屏東縣東│        │行動電話撥打│                          │
│  │      │        │港鎮大潭│        │被告00000000│                          │
│  │      │        │路某處  │        │25號行動電話│                          │
│  │      │        │        │        │洽購        │                          │
├─┼───┼────┤        ├────┼──────┼─────────────┤
│5 │庚○○│95年7 月│        │3,000 元│由庚○○以行│丁○○、甲○○均處有期徒刑│
│  │      │19日10時│        │        │動電話097601│7 年2 月。未扣案之販毒所得│
│  │      │26分許  │        │        │18號撥打被告│3,000 元沒收，如全部或一部│
│  │      │        │        │        │0000000000號│不能沒收時，以其財產抵償之│
├─┼───┼────┤        ├────┤行動電話洽購├─────────────┤
│6 │庚○○│95年9 月│        │3,000 元│            │丁○○、甲○○均處有期徒刑│
│  │      │3 日20時│        │        │            │7 年2 月。扣案之販毒所得  │
│  │      │許      │        │        │            │3,000 元沒收。            │
├─┼───┴────┴────┴────┴──────┴─────────────┤
│備│各罪宣告刑內，均應再宣告：扣案第二級毒品甲基安非他命參包（毛重參拾陸公克）沒收│
│  │銷燬之；扣案門號0000000000、0000000000號行動電話貳支沒收；未扣案門號0000000000│
│註│行動電話壹支沒收，如全部或一部不能沒收時，追徵其價額或以其財產抵償之。        │
└─┴───────────────────────────────────────┘


司法院資訊處製作；財團法人民間司法改革基金會備份。
